【裁判字號】    94,易緝,122
【裁判日期】    950209
【裁判案由】    詐欺
【裁判全文】
臺灣高雄地方法院刑事判決             94年度易緝字第122號
公  訴  人  臺灣高雄地方法院檢察署檢察官
被      告  乙○○
上列被告因詐欺案件，經檢察官提起公訴（89年度偵字第10112
號、89年度偵緝字第1801號）後，聲請改依協商程序，本院判決
如下：
    主  文
乙○○共同意圖為自己不法之所有，以詐術使人將本人之物交付
，處有期徒刑伍月，如易科罰金，以參佰元折算壹日。
    事實及理由
一、犯罪事實：被告乙○○及甲○○與綽號「蔡光超」之姓名年
    籍不詳男子（查無年籍資料，經檢察官另行簽結）等人明知
    申請採取土石者除土石採取規則另有規定外，以依法辦妥土
    石採取業之公司或商業登記者為限，並須備妥相關文件及提
    供土石區向當地縣、市政府申請，而渠等並未具備符合該等
    條件，且被告所有坐落高雄縣旗山鎮○○段0922地號土地，
    因未經申請核准擅自違規採取大量土石，業經檢察官於民國
    88 年8月26日以違反區域計劃法提起公訴，竟共同基於意圖
    為自己不法所有之犯意聯絡，由綽號「蔡光超」之人於88年
    12月13日晚間，至丙○○位於高雄市苓雅區○○○路81號9
    樓之住處，佯稱：渠與友人計劃合夥投資經營土石之開採、
    買賣仲介、工程承攬、土方回填等事業，利潤豐厚，並業與
    中華工程股份有限公司談妥卵石供應工程，即將簽約施工，
    不久即可回收投資資金，惟欠缺資金新台幣（下同）1,000,
    000 元云云，復於翌日（即同年12月14日）約同丙○○至高
    雄縣旗山鎮東嶽殿與甲○○、被告及不知情之丁○○等人見
    面詳談投資細節，席間由被告表明地主身份，並出具上開土
    地所有權狀以取信丙○○，致使丙○○陷於錯誤，而應允先
    行出資，並約定由甲○○負責砂石出料級配作業，被告提供
    土地及負責辦理申請土石採取，綽號「蔡光超」之男子及丁○○負責業務開發及接洽，丙○○負責簽約及財務，並提供
    資金220,000 元予被告以辦理申請土石採取事宜，780,000
    元予甲○○購買機器及廢土回填等事宜，日後再補簽立合夥
    契約書，翌日（即同年12月15日），丙○○簽發付款人為世
    華聯合商業銀行東高雄分行、發票日期為88年12月15日、帳
    號078818號、票面金額220,000 元及同付款人、發票日期、
    帳號、票面金額200,000 元之支票各1 張予被告及甲○○，
    以便先行辦理申請土石採取及購買機械，被告並出具願無條
    件提供土地共同開採整地之同意書予丙○○收受。同年12月
    20日，由甲○○出面向不知情之欣鋐工程有限公司（以下簡
    稱欣鋐公司）員工蔡清雲謊稱其欲競標中華工程股份有限公
    司新達港卵石填海工程，需借用欣鋐公司執照及營利事業登
    記證暨台南縣政府土石採取許可證等證件影本予他人閱覽，
    用畢即返還等語，致蔡清雲誤以交付證件影本與簽約無關，
    而將前開證件影本交付予甲○○，甲○○再於88年12月23日
    持之交予丙○○以實其說，使丙○○更加誤信確有此事，而
    簽發付款人為世華聯合商業銀行東高雄分行、發票日期為88
    年12月24日、帳號078818號、票面金額580,00 0元之支票1
    紙予甲○○收執，以利甲○○於挖採土方出售時購買廢土回
    填。詎丙○○陸續交付之前開支票陸續兌現後，未見甲○○
    購買任何機具及廢土，綽號「蔡光超」之男子亦未陪同其與
    中華工程股份有限公司簽約，乃屢次催促，惟甲○○、被告
    及綽號「蔡光超」之男子卻一再拖延，繼而避不見面且逃匿
    無蹤，丙○○乃向欣鋐公司查證，方知悉該公司未經營土方
    卵石級配買賣，至此丙○○始知受騙。
二、證據：(一)、本院89年度易緝字第254 號判決書。(二)、被告乙○○於偵查及本院審理中之自白。(三)、證人蔡清雲於偵查中
    之證述。(四)、本院90年度易字第624 號卷所附高雄縣政府91
    年1 月22日府農漁字第90002256 76 號函、中華工程股份有
    限公司91年元月7 日（90）中工字第90000721之444 號函各
    1 紙。(五)、本院90年度易字第624 號卷所附高雄縣政府91年
    1 月2 日91府水管字第91000038 4號函。(六)、偵查卷所附土
    地所有權狀影本、欣鋐公司執照影本、欣鋐公司營利事業登
    記證影本、委任授權書影本、委託同意書影本、台南縣政府
    土石採取許可證影本、支票影本、共同經營合夥契約書影本
    、收據各1 紙。
三、本件經檢察官與被告於審判外達成協商之合意，且被告已認
    罪，其合意內容為：被告願受科刑範圍為有期徒刑5 月，如
    易科罰金，以300 元折算1 日。經查：上開協商合意並無刑
    事訴訟法第455 條之4 第1 項所列情形之一，檢察官聲請改
    依協商程序而為判決，本院爰不經言詞辯論，於協商合意範
    圍內為協商判決。
四、應適用之法條：刑事訴訟法第455 條之4 第2 項、第455 條
    之8 ，刑法第28條、第339 條第1 項、第41條第1 項前段。
五、本判決除有刑事訴訟法第455 條之4 第1 項第1 款、第2 款
    、第4 款、第6 款、第7 款所定情形之一，或違反同條第2
    項規定者，得自收受判決送達之日起10日內，向本院提出上
    訴書狀，上訴於第二審法院外，不得上訴。
六、如不服本判決，應於判決送達之日起10日內，向本院提出上
    訴狀。
中    華    民    國    95    年    2     月     9    日
                        刑事第七庭  審判長法  官  孫啟強
                                          法  官  張茹棻
                                          法  官  卓立婷
以上證明與原本無異。
中    華    民    國    95    年    2     月     9    日
                                          書記官  李春慧
論罪科刑法條：
刑法第339 條第1 項：
意圖為自己或第3人不法之所有，以詐術使人將本人或第3人之物
交付者，處5 年以下有期徒刑、拘役或科或併科1,000 元以下罰
金。


司法院資訊處製作；財團法人民間司法改革基金會備份。
